臺灣高雄地方法院刑事裁定
111年度聲字第399號
聲  請  人  臺灣高雄地方檢察署檢察官
受  刑  人  梁育誠



上列聲請人因受刑人犯竊盜案件，數罪併罰有二裁判以上，聲請
定其應執行之刑（111年度執聲字第293號），本院裁定如下：
    主  文
梁育誠犯如附表所示之罪，所處各如附表所示之刑，應執行有期
徒刑壹年伍月，如易科罰金，以新臺幣壹仟元折算壹日。
    理  由
一、聲請意旨略以：受刑人梁育誠因犯竊盜等案件，先後經判決
    確定如附表，應依刑法第50條、第53條及第51條第5 款，定
    其應執行之刑，爰依刑事訴訟法第477 條第1 項規定聲請定
    應執行刑等語。
二、按裁判確定前犯數罪者，併合處罰之。數罪併罰，有二裁判
    以上，分別宣告多數有期徒刑者，於各刑中之最長期以上，
    各刑合併之刑期以下，定其刑期，但不得逾30年，刑法第50
    條、第53條、第51條第5 款分別定有明文。次按，法律上屬
    於自由裁量事項，尚非概無法律性之拘束，在法律上有其外
    部界限及內部界限。前者法律之具體規定，使法院得以具體
    選擇為適當裁判，此為自由裁量之外部界限。後者法院為自
    由裁量時，應考量法律之目的，法律秩序之理念所在，此為
    自由裁量之內部界限。法院為裁判時，二者均不得有所踰越
    。在數罪併罰而有二裁判以上，應定其應執行刑之案件，法
    院所為刑之酌定，固屬自由裁量事項，然對於法律之內、外
    部界限，仍均應受其拘束。又應併合處罰之數罪，經法院分
    別判處有期徒刑確定，縱令其中一罪之有期徒刑在形式上已
    經執行，其前已執行之有期徒刑部分，在該數罪所裁定之應
    執行刑尚未執行完畢前，各案之宣告刑不能認為已執行完畢
    。
三、經查，附表編號6所示之罪為附表所示各罪最後判決者，該
    案最後事實審法院為本院，故本院就本件定應執行刑應有管
    轄權，先予敘明。又受刑人所犯如附表所示之6 罪，業經法
    院判處如附表所示之刑，並於如附表所示之日期確定在案，
    此有臺灣高等法院被告前案紀錄表及各該刑事判決在卷可按
    ，核與首揭規定並無不合，認檢察官聲請為正當，應予准許
    。復依前開說明，本院就附表所示案件，再為定應執行刑之
    裁判時，自應受前開裁判所為定應執行刑內部界限之拘束，
    即不得重於上開曾經定應執行刑之罪所示定應執行刑與其餘
    各罪所示判決刑度加計之總和（計算式：5月＋3月＋6月＋4月＝
    1年6月），再衡諸受刑人所犯各罪之罪質（包含竊盜罪、加
    重竊盜未遂罪）、犯罪相隔時間、犯罪所生危害等總體情狀
    ，爰定其應執行刑如主文，並諭知易科罰金之折算標準。另
    附表編號1、2所示之罪，雖在形式上已經執行，揆諸前開說
    明，並不影響前述各罪定應執行刑，僅生嗣後檢察官指揮執
    行時，就先前已執行之部分予以扣抵之問題，附此敘明。
四、依刑事訴訟法第477 條第1 項，刑法第50條第1 項前段、第
    53條、第51條第5 款、第41條第1 項前段、第8 項，裁定如
    主文。
中　　華　　民　　國　　111 　年　　3 　　月　　21　　日
                  刑事第十二庭  法　官  楊甯伃
以上正本證明與原本無異。
如不服本裁定，應於收受送達後5 日內向本院提出抗告狀。
中　　華　　民　　國　　111 　年　　3 　　月　　21　　日
　　　　　　　　　　　　　　　　書記官  陳蓉柔
附表：
 編          號           1          2          3  罪          名         竊盜        竊盜         竊盜  宣    告    刑  有期徒刑4 月，如易科罰金，以新臺幣1,000元折算一日。 有期徒刑3 月，如易科罰金，以新臺幣1,000元折算一日。 有期徒刑3 月，如易科罰金，以新臺幣1,000元折算一日。  犯  罪  日  期      110年05月11日     110年05月11日     110年05月05日  偵查(自訴)機關年  度  案  號  臺南地檢110年度偵字第10932號 臺南地檢110年度偵字第10932號 橋頭地檢110年度偵字第8907號 最  後  事實審 法    院       臺南地院       臺南地院       橋頭地院  案    號 110年度簡字第1983號  110年度簡字第1983號 110年度簡字第1554號  判決日期    110年08月27日    110年08月27日    110年10月19日 確  定  判  決 法    院       臺南地院       臺南地院       橋頭地院  案    號 110年度簡字第1983號  110年度簡字第1983號 110年度簡字第1554號  判    決 確定日期    110年09月28日    110年09月28日    110年11月17日 備            註  編號1、2曾定應執行刑5月。 編號4、5曾定應執行刑6月。   

 編          號           4          5          6  罪          名         竊盜        竊盜        竊盜  宣    告    刑  有期徒刑4 月，如易科罰金，以新臺幣1,000元折算一日。 有期徒刑4 月，如易科罰金，以新臺幣1,000元折算一日。 有期徒刑4 月，如易科罰金，以新臺幣1,000元折算一日。  犯  罪  日  期      110年02月24日     110年03月07日     110年04月26日  偵查(自訴)機關年  度  案  號  高雄地檢110年度偵字第11560號、第11569號 高雄地檢110年度偵字第11560號、第11569號 高雄地檢110年度偵字第16719號 最  後  事實審 法    院       高雄地院       高雄地院       高雄地院  案    號 110年度審易字第846號 110年度審易字第846號 110年度簡字第3242號  判決日期    110年10月19日    110年10月19日    110年12月02日 確  定  判  決 法    院       高雄地院       高雄地院       高雄地院  案    號 110年度審易字第846號 110年度審易字第846號 110年度簡字第3242號  判    決 確定日期    110年11月24日    110年11月24日    111年01月28日 備            註  編號1、2曾定應執行刑5月。 編號4、5曾定應執行刑6月。